臺灣板橋地方法院民事判決　　　　　　100年度勞小上字第3號
上　訴　人　晨宏國際股份有限公司
法定代理人　林宏涼
被 上 訴人　嚴裕仁
上列當事人間請求給付薪資事件，上訴人對於中華民國100 年1
月20日本院板橋簡易庭99年度板勞小字第41號第一審判決提起上
訴，本院判決如下：
    主  文
上訴駁回。
第二審訴訟費用新台幣壹仟伍佰元由上訴人負擔。
    理  由
一、按對於小額訴訟程序第一審判決之上訴，非以判決違背法令
    為理由，不得為之；判決不適用法規或適用不當者，為違背
    法令，判決有同法第469 條第1 至5 款所列各款情形之一者
    ，為當然違背法令；又依上訴意旨足認上訴為無理由者，其
    第二審判決得不經言詞辯論為之，民事訴訟法第436 條之24
    第2 項、第436 條之32第2 項、第468 條、第469 條第1 至
    第5 款、第436 條之29第2 款分別定有明文。又當事人於第
    二審程序不得提出新攻擊或防禦方法。但因原法院違背法令
    致未能提出者，不在此限，民事訴訟法第436 條之28亦有明
    定。
二、本件上訴人係對於小額訴訟之第一審判決提起上訴，核其上
    訴理由略以：上訴人並未以超逾齡帳月底之前沒清完為由直
    接扣被上訴人民國98年9 月薪資新臺幣（下同）8,000 元，
    及其同年10月薪資9,350 元，且判決不得逕以被上訴人所提
    薪資袋記載為準，因薪資袋無上訴人用印極易偽造。又其他
    月份未扣，為何僅在98年9 月扣？另2 個月扣款不同等情，
    皆可證扣薪之說不存在，被上訴人仍未盡舉證責任，原判決
    顯違民事訴訟法第277 條之規定。再者，本件逾齡帳係業務
    員應收帳款，但超過3 個月以上未繳回且未退貨，係業務員
    已收款但未繳回公司，所以由業務員負責帳款，非扣押薪資
    ，且業務已簽名承認。而本件勞工局的公文係被上訴人單方
    面陳述公司壓扣勞工薪資問題申請勞工局解釋之函文。惟其
    所言皆非事實，且勞工局也未進一步對上訴人查證說明等語
    。
三、經查：
  (一)按當事人主張有利於己之事實者，就其事實有舉證之責任。
    但法律別有規定，或依其情形顯失公平者，不在此限，民事
    訴訟法第277 條定有明文。次按當事人對於他造主張之事實
    ，於言詞辯論時不爭執者，視同自認。但因他項陳述可認為
    爭執者，不在此限，民事訴訟法第280 條第1 項亦有明文。
    上訴人雖主張被上訴人就其扣薪情事未盡舉證責任，原審違
    背民事訴訟法第277 條規定云云，惟查，被上訴人於原審主
    張有上訴人有剋扣薪資之事實，業據被上訴人提出薪資袋及
    勞工局函等件影本為證，上訴人則未就扣薪乙事提出相關證
    據資料以供審究，原審乃於斟酌兩造全辯論意旨及調查證據
    結果後，據此而認定被上訴人依勞動契約之法律關係所為上
    訴人應返還剋扣薪資1 萬7,350 元之主張為有理由，概屬原
    審法院認定事實、取捨證據之職權範圍，乃原審法院基於其
    事實審法院職權之正當行使，難認有違民事訴訟法第277 條
    規定之情事可言，上訴人僅以被上訴人所提出前開證據資料
    不可採即遽認原審判決上述舉證責任之分配顯違背法令云云
    ，並非可採。
  (二)再者，上訴人遲至提起本件上訴時始就扣薪乙事抗辯，為新
    攻擊防禦方法，揆諸民事訴訟法第436 條之28規定，本院自
    無庸予以審酌，附此敘明。
四、綜上所述，被上訴人本於勞動契約關係訴請上訴人給付1 萬
    7,350 元及自99年9 月4 日起至清償日止，按年息5%計算之
    利息，為有理由。原審基此而為被上訴人勝訴之判決，併依
    職權宣告假執行，於法洵無違誤。上訴意旨仍執前詞，指摘
    原判決不當，請求廢棄改判，為無理由，且依上訴意旨已足
    認上訴為無理由，爰不經言詞辯論，逕予駁回其上訴。
五、本件第二審訴訟費用依民事訴訟法第436 條之19第1 項確定
    其數額為1,500 元，應由上訴人負擔。
六、依民事訴訟法第436 條之32第1 項、第2 項、第436 條之29
    條第2 款、第449 條第1 項、第78條、第436 條之19第1 項
    ，判決如主文。
中    華    民    國    100  年    3    月    25    日
                  民事第一庭    審判長法  官  李世貴
                                      法  官  黃若美
                                      法  官  黃信滿
以上正本證明與原本無異
不得上訴
中    華    民    國    100  年    3    月    25    日
                                      書記官  莊琬婷